【裁判字號】    95,簡上,436
【裁判日期】    950620
【裁判案由】    詐欺
【裁判全文】
臺灣高雄地方法院刑事判決             95年度簡上字第436號
上  訴  人  台灣高雄地方法院檢察署檢察官
被      告  丙○○
上列上訴人因被告詐欺案件，不服本院高雄簡易庭中華民國95年
度簡字第1679號95年3 月22日第一審判決（聲請簡易判決處刑案
號：臺灣高雄地方法院檢察署94年度偵字第25566 號）提起上訴
並移請併案審理（臺灣高雄地方法院檢察署95年度偵字第9404號
），本院管轄第二審之合議庭判決如下︰
    主  文
原判決撤銷。
丙○○幫助意圖為自己不法之所有，以詐術使人將本人之物交付
，處有期徒刑伍月，如易科罰金，以參佰元折算壹日。
    事  實
一、丙○○於民國94年6 月間，見真實姓名、年籍不詳之人在報
    紙分類廣告欄上刊登蒐購存摺廣告，得知可藉由提供其於金
    融機構所開立帳戶之存款簿及金融卡以換取現金花用，而依
    其社會經驗，應有相當之智識程度可預見其提供帳戶之存款
    簿及金融卡供他人使用，自己向對方收取報酬，將幫助他人
    對不特定之人為詐欺取財，然仍基於幫助詐欺取財之犯意，
    於94年7 月24日，至高雄縣燕巢鄉○○路526-10號臺東區中
    小企業銀行燕巢分行申辦帳號000000000000 0號帳戶後，依
    上開廣告上所載之電話與對方聯絡，在高雄縣岡山鎮之某處
    ，以新台幣（下同）4,000 餘元之價格，將前開帳戶與其於
    93年8 月9 日在高雄縣岡山鎮○○路99號玉山銀行岡山分行
    申請設立之帳號為0000000000000 號帳戶之存摺、提款卡及
    提款密碼，出售予年約30歲之某姓名、年籍不詳綽號「小虎
    」之詐欺集團成員，而前開詐欺集團之成員取得上開帳戶後
    ，乃意圖為自己不法之所有，基於詐欺取財之概括犯意聯絡
    ，先在報上刊登廣告，佯稱可以1 比6 之比例購得現金卡借
    貸，嗣見報者以電話與之聯繫時，便向對方表示須先匯款。
    致有甲○○見報後誤信可以1 比6 之比例購買現金卡貸得款
    項，於94年8 月11日上午9 時許，在臺北縣中和市○○街上
    之彰化銀行提款機，依該集團指定之方式操作匯出20,000元
    至丙○○前開臺東區中小企業銀行燕巢分行帳戶。該詐騙集
    團人員又於95年1 月10日，以電話向乙○○佯稱，可以10,0
    00元購得額度50,000元之現金卡，致乙○○誤信為真，遂於
    同日12時32分許，至台北縣中和市玉山銀行中和分行辦理匯
    款，陸續匯款20,000元至丙○○前揭玉山銀行岡山分行帳戶
    ，嗣甲○○、乙○○匯款後查覺有異，分別報警而查知上情
    。
二、案經高雄縣政府警察局岡山分局報告台灣高雄地方法院檢察
    署檢察官偵查後聲請簡易判決處刑及移請併案審理。
    理  由
一、訊據被告丙○○對於前開犯罪事實坦承不諱，而被告前開帳
    戶經詐欺集團以購買現金卡為由向證人即被害人甲○○、乙○○詐取財物之事實，業據證人甲○○、乙○○於警詢中證
    述屬實，並有警卷所附之轉帳及匯款單據共3 紙及開戶資料
    、各該帳戶往來明細、受理各類案件紀錄表各2 份可憑。被
    告前開帳戶確已供詐欺集團作為詐欺取財之工具無訛。再參
    以金融帳戶為個人理財之工具，而申請開設金融帳戶並無任
    何特殊之限制，一般民眾皆可以存入最低開戶金額之方式申
    請之，且單一個人可以在不同之金融機構申請多數之存款帳
    戶使用，此乃眾所週知之事實，從而，依一般人之社會生活
    經驗，苟見陌生人不以自己名義申請開戶，反而以刊登廣告
    之方式，向不特定人蒐集銀行或郵局帳戶供己使用，衡情對
    於上開帳戶是否合法使用乙節應有合理之懷疑，被告將前開
    帳戶以4,000 元之代價售予他人，其對於自己所交付之帳戶
    將用以作為不法用途有所認識之情，亦為被告所自承，被告
    於收取報酬後，將上開帳戶之存款簿及提款卡、密碼交予他
    人使用，足見其主觀上有幫助他人從事詐欺取財之意，客觀
    上亦為其行為。是本案事證明確，被告犯行堪予認定。
二、被告提供帳戶供他人實施詐欺取財之犯罪工具，所為係從事
    詐欺罪犯罪構成要件以外之行為，核其所為，係犯刑法第30
    條第1 項、第339 條第1 項詐欺取財罪之幫助犯。被告以1
    行為同時交付2 帳戶之存摺、提款卡及密碼予詐騙集團之成
    員，為單純一罪，而其所為幫助詐欺取財行為，應依刑法第
    30 條 第2 項之規定，按正犯之刑減輕之。原審未及就被告
    幫助他人對乙○○所為之詐欺取財犯行一併審理，尚有未洽
    ，檢察官上訴意旨指摘原判決不當，為有理由，自應由本院
    將原判決撤銷改判。爰審酌被告因一時失慮及貪念，提供帳
    戶供詐欺犯者方便行騙財物，行為殊屬非是，然念其犯後坦
    承犯行，確有悔悟之心，且其於本件犯行中獲利不多，其犯
    罪情節尚非嚴重等一切情狀，量處如主文所示之刑，並諭知
    易科罰金之折算標準。
三、檢察官移請併案審理之臺灣高雄地方法院檢察署95年度偵字
    第9404號被告幫助他人對於乙○○為詐欺取財犯行之犯罪事
    實，與業經聲請簡易判決處刑部分為單純一罪之關係，本院
    自得併予審究，附此敘明。
據上論斷，應依刑事訴訟法第455 條之1 第1 項、第3 項、第36
9 條第1 項前段、第364 條、第299 條第1 項前段，刑法339 條
第1 項、第30條、第41條第1 項前段，罰金罰鍰提高標準條例第
1 條前段、第2 條，判決如主文。
本案經檢察官丁○○到庭執行職務。
中    華    民    國    95    年    6     月    20    日
                       刑事第七庭  審判長  法  官 孫啟強
                                           法  官 張茹棻
                                           法  官 卓立婷
以上正本證明與原本無異。
本判決不得上訴。
中    華    民    國    95    年    6     月    20    日
                                           書記官 李春慧


司法院資訊處製作；財團法人民間司法改革基金會備份。
